【裁判字號】    97,上訴,1082
【裁判日期】    980108
【裁判案由】    毒品危害防制條例
【裁判全文】
臺灣高等法院刑事判決                97年度上訴字第1082號
上  訴  人
即  被  告  丁○○
                    （
選任辯護人  陳文雄律師
上列上訴人因違反毒品危害防制條例案件，不服台灣桃園地方法
院九十六年度訴字第一五二○號，中華民國九十六年十二月十一
日第一審判決（起訴案號：台灣桃園地方法院檢察署九十六年度
偵字第一八七七○號），提起上訴，本院判決如下：
    主  文
原判決關於販賣第二級毒品及定應執行刑部分，均撤銷。
丁○○所犯如附表各欄所示之罪，各處如附表各欄所示之宣告刑
，及各沒收如附表各欄所示之物，未扣案之犯罪所得，如全部或
一部不能沒收時，以其財產抵償之。
其他上訴駁回。
上開撤銷改判部分所處之刑與上訴駁回部分所處有期徒刑拾伍年
，應執行有期徒刑貳拾貳年。扣案之型號 W300i索尼易利信牌行
動電話壹具（含0000000000行動電話門號卡壹張）、
未扣案之犯罪所得新台幣壹萬陸仟元（其中貳仟元部分，丁○○
應與不詳姓名成年友人連帶之），均沒收，未扣案之犯罪所得新
台幣壹萬陸仟元，如全部或一部不能沒收時，以其財產抵償之。
    事  實
一、丁○○明知海洛因、甲基安非他命分別係經公告列為毒品危
    害防制條例第二條第二項第一款、第二款規定之第一級毒品
    、第二級毒品，不得非法販賣、持有，竟意圖營利，於民國
    九十六年六月二十八日，持用自己所有裝有0000000
    000行動電話門號卡之索尼易利信牌（ SONY ERICSSON ）
    行動電話（型號為 W300i）為聯絡工具，販賣第一級毒品海
    洛因予綽號「小杰」乙○○，及自九十六年七月五日起至同
    年七月二十五日止，以前揭行動電話機及門號為聯絡工具，
    或自行，或與某不詳姓名成年友人基於犯意聯絡與行為分擔
    ，多次販賣第二級毒品甲基安非他命予綽號「寶寶」（或「
    女寶寶」）丙○○、綽號「男寶寶」甲○○，其交易情形如
    下：
  (一)九十六年六月二十八日上午九時二十二分許，綽號「小杰」
    乙○○持用0000000000行動電話門號撥打000
    0000000行動電話門號，與丁○○聯絡，洽談購買新
    台幣（下同）一千元之第一級海洛因後，前往桃園縣桃園市
    ○○路二六七巷六弄五號丁○○住處，與丁○○交易，丁○○將海洛因交予乙○○並收取價金，販賣第一級毒品海洛因
    既遂。
  (二)九十六年七月五日起至九十六年七月二十五日止，綽號「寶
    寶」（或「女寶寶」）丙○○，多次持用00000000
    00行動電話門號，撥打0000000000行動電話門
    號，與丁○○聯絡購買甲基安非他命。
  九十六年七月五日晚上十時二十二分許，綽號「寶寶」丙○○持用0000000000行動電話門號，撥打0000
    000000行動電話門號與丁○○聯絡購買一千元之甲基
    安非他命後，雙方前往桃園縣桃園市○○路某處之７－１１
    便利商店前碰面，丁○○將甲基安非他命交予丙○○，販賣
    甲基安非他命既遂，丙○○則暫時拖欠未付價金。
  九十六年七月六日上午九時五十九分許，綽號「寶寶」丙○○持用0000000000行動電話門號，撥打0000
    000000行動電話門號與丁○○聯絡購買一千元之甲基
    安非他命，同日上午十時二十七分許，丙○○抵達桃園縣桃
    園市○○路二六七巷六弄五號丁○○住處附近，與丁○○電
    話聯絡後，至丁○○住處樓下，丁○○將甲基安非他命自樓
    上扔下交予丙○○，販賣甲基安非他命既遂，丙○○則暫時
    拖欠未付價金。
  九十六年七月七日晚上八時五十五分許，綽號「寶寶」丙○○持用0000000000行動電話門號，撥打0000
    000000行動電話門號與丁○○聯絡購買一千元之甲基
    安非他命，同日晚上九時五十八分許，丙○○抵達上址丁○○住處樓下，與丁○○電話聯絡後，丁○○將甲基安非他命
    自樓上扔下交予丙○○，販賣甲基安非他命既遂，丙○○則
    暫時賒欠未付價金。
  九十六年七月九日上午九時許，綽號「寶寶」丙○○持用0
    000000000行動電話門號，撥打00000000
    00行動電話門號與丁○○聯絡購買一千元之甲基安非他命
    ，同日上午九時八分許，丙○○抵達上址丁○○住處樓下，
    與丁○○電話聯絡後，丁○○將甲基安非他命自樓上扔下交
    予丙○○，販賣甲基安非他命既遂，丙○○則暫時拖欠未付
    價金。
  九十六年七月十日凌晨二時三十分許，綽號「寶寶」丙○○
    持用0000000000行動電話門號，撥打00000
    00000行動電話門號與丁○○聯絡購買一千元之甲基安
    非他命，同日下午三時四十六分許，丙○○再度撥打電話與
    丁○○聯絡約定交易時間後，當日晚上前往丁○○住處，丁○○將甲基安非他命交予丙○○，丙○○將之前積欠之四次
    交易價金四千元交予丁○○，本次之價金一千元則暫時賒欠
    ，丁○○販賣甲基安非他命既遂。
  九十六年七月十二日晚上十時四十九分許，綽號「寶寶」丙○○持用0000000000行動電話門號，撥打000
    0000000行動電話門號與丁○○聯絡購買二千元之甲
    基安非他命，翌日（十三日）凌晨零時二十七分許、三十三
    分許、四十分許，雙方再度電話聯絡約交易地點－桃園縣桃
    園市○○路與春日路口後，凌晨一時四十分許，雙方抵達交
    易地點，丁○○將甲基安非他命交予丙○○，價金暫時拖欠
    未收，丁○○販賣甲基安非他命既遂。
  九十六年七月十三日凌晨二時二十五分許，綽號「寶寶」丙○○持用0000000000行動電話門號，撥打000
    0000000行動電話門號與丁○○聯絡購買二千元之甲
    基安非他命，同日凌晨三時二分許，丁○○撥打電話與丙○○聯絡後，由與丁○○基於犯意聯絡與行為分擔之某不詳姓
    名成年友人，將甲基安非他命送至丙○○住處附近之７－１
    １便利商店前交予丙○○，價金暫時拖欠未收，丁○○與該
    不詳姓名成年友人共同販賣甲基安非他命既遂。
  九十六年七月十八日下午三時六分許，綽號「寶寶」丙○○
    持用0000000000行動電話門號，撥打00000
    00000行動電話門號與丁○○聯絡購買一千元之甲基安
    非他命後，丁○○將甲基安非他命交予丙○○，價金暫時拖
    欠未收，丁○○販賣甲基安非他命既遂。
  九十六年七月二十四日晚上九時四十分許，綽號「寶寶」丙○○持用0000000000行動電話門號，撥打000
    0000000行動電話門號與丁○○聯絡購買二千元之甲
    基安非他命後，丁○○將甲基安非他命交予丙○○，價金暫
    時拖欠未收，丁○○販賣甲基安非他命既遂。
  九十六年七月二十五日晚上七時五十六分許，丁○○持用0
    000000000行動電話門號，撥打00000000
    00行動電話門號，與綽號「寶寶」丙○○聯絡，丙○○向
    丁○○購買一千元之甲基安非他命，同日晚上九時九分許，
    丙○○打電話與丁○○聯絡後，丁○○前往丙○○住處，將
    甲基安非他命交予丙○○，丙○○將之前積欠之五次交易價
    金九千元及本次之價金一千元，計一萬元交予丁○○，丁○○販賣甲基安非他命既遂。
  (三)九十六年七月二十五日晚上七時四十九分許，綽號「男寶寶
    」甲○○持用0000000000行動電話門號，撥打0
    000000000行動電話門號與丁○○聯絡購買一千元
    之甲基安非他命後，丁○○隨即出發，於當晚八時四十五分
    許抵達桃園縣桃園市○○○街二十一號三樓甲○○住處附近
    ，並撥打電話與甲○○聯絡確後，即進入甲○○住處，將甲
    基安非他命交予甲○○，並收取一千元，販賣甲基安非他命
    既遂。
二、台灣板橋地方法院檢察署檢察官，於九十六年六月十五日起
    ，對丁○○持用之0000000000行動電話門號繼續
    實施通訊監察，交由台北市政府警察局刑事警察大隊執行，
    台北市政府警察局刑事警察大隊員警，嗣於九十六年八月三
    日下午二時許前某時，向原審法院聲請核發搜索票後，即前
    往查緝，(1)於當日下午五時三十五分許，甲○○駕駛九一六
    三－ＲＮ號自用小客車內載乙○○、陳淑君在桃園縣八德市
    ○○路五九五巷口，遭台北市政府警察局刑事警察大隊員警
    攔停盤查，在該小客車駕駛座之腳踏板處搜獲甲○○、乙○○合資購買之海洛因一包（淨重零點一九公克），甲○○、
    乙○○、陳淑君被帶回台北市政府警察局調查；(2)於當日下
    午六時許，台北市政府警察局刑事警察大隊員警前往桃園縣
    八德市○○路五九五巷八號三樓，經丁○○同意後進屋搜索
    ，現場查獲之丁○○所持有供販賣第一級毒品、第二級毒品
    聯絡使用之索尼易利信牌（SONY ERICSSON）行動電話一具
    （型號為W300i）、丁○○所有登載毒品交易紀錄之簿冊一
    本、供施用海洛因所用之注射針筒三支、分裝勺四支，塑膠
    袋三個，亦將丁○○帶回台北市政府警察局調查；(3)同日某
    時，台北市政府警察局刑事警察大隊員警亦前往桃園縣龜山
    鄉○○路千禧新城Ｒ棟十樓丙○○現住處搜索，並將丙○○
    帶回台北市政府警察局調查，經丁○○、乙○○、甲○○、
    丙○○供出上情，因而查獲。
三、案經台北市政府警察局刑事警察大隊移送台灣桃園地方法院
    檢察署檢察官偵查起訴。
    理  由
壹、證據能力部分
一、關於通訊監察錄音及通訊監察譯文部分：
  (一)按有事實足認被告或犯罪嫌疑人有下列各款罪嫌之一，並危
    害國家安全或社會秩序情節重大，而有相當理由可信其通訊
    內容與本案有關，且不能或難以其他方法蒐集或調查證據者
    ，得發通訊監察書。一最輕本刑為三年以上有期徒刑之罪。
    …前項通訊監察書，偵查中由檢察官依司法警察機關聲請或
    依職權核發，審判中由法官依職權核發，九十六年七月十一
    日修正公布，同年十二月十一日施行前之通訊保障及監察法
    第五條有明文規定。
  (二)經查，本件上訴人即被告丁○○因涉犯毒品危害防制條例第
    四條第一、二項之販賣第一級、第二級毒品罪嫌，屬最輕本
    刑為三年以上有期徒刑之罪，且台北市政府警察局刑事警察
    大隊執行本案之通訊監察，係根據台灣板橋地方法院檢察署
    檢察官以不能或難以其他方法蒐集或調查證據，有監察被告
    相關通訊之必要，而依職權核發通訊監察書，監聽之方法包
    含監聽、錄音及其他，監聽之電話0000000000行
    動電話門號，監察時間：(1)九十六年六月十五日上午十時起
    至九十六年七月十一日上午十時止，(2)九十六年七月十一日
    上午十時起至九十六年八月九日上午十時止，有台灣板橋地
    方法院檢察署九十六年板檢榮言聲監續字第○○○八八一號
    、第○○一○四○號通訊監察書（九十六年度偵字第一八七
    七○號卷第一○六頁至第一一一頁）足稽，可見本件執行監
    聽機關對被告所使用之0000000000行動電話門號
    實施監聽，屬實施刑事訴訟程序之公務員依法定程序所取得
    之證據。而前揭執行通訊監察所得通話資料，並經台北市政
    府警察局刑事警察大隊製成譯文，有電話監聽譯文（同前偵
    查卷第一一二頁至第一五六頁）可稽；被告對於監聽譯文內
    容不爭執，表示無意見（九十六年十一月二十七日原審審判
    筆錄，原審卷第五十八頁，九十七年九月四日本院審判筆錄
    第三頁）。因此，執行通訊監察所得通話錄音及通訊監察譯
    文表，依上開說明，對於被告而言，均有證據能力。
二、關於證人乙○○、丙○○警詢、偵查及證人甲○○偵查之供
    述部分：
  (一)按被告以外之人於檢察事務官、司法警察官或司法警察調查
    所為之陳述，與審判中不符時，其先前之陳述具有較可信之
    特別情況，且為證明犯罪事實存否所必要者，得為證據，刑
    事訴訟法第一百五十九條之二定有明文。證人乙○○於九十
    六年八月四日警詢證述，於九十六年六月間，以00000
    00000行動電話門號撥打0000000000行動電
    話門號與被告聯絡，向被告購買一千元之海洛因（同前偵查
    卷第二十一頁、第二十二頁），證人丙○○於九十六年八月
    四日警詢證述，於九十六年六月間起至九十六年七月間止，
    以0000000000行動電話門號，撥打000000
    0000行動電話門號與被告聯絡，以每包二千元計價，向
    被告購買甲基安非他命十幾次以上（同前偵查卷第四十一頁
    ），嗣於九十七年十一月二十日本院審理，證人乙○○改稱
    係與被告合資購買，證人丙○○則稱係委請被告購買，致其
    等警詢供述與審判供述不符，本院審酌證人乙○○於偵查及
    原審羈押訊問時證述向被告拿海洛因及交付價金，證人丙○○於偵查時證述向被告拿甲基安非他命及交付價金之內容，
    與警詢相符，且證人乙○○於九十六年八月四日偵查時供稱
    ：「（在警方所作之筆錄是否均實在？）除了施用毒品，及
    向丁○○買海洛因的次數外，餘均實在…」（同前偵查卷第
    八十頁），且未指陳偵查及原審羈押訊問時有非出於自由意
    願之情事，而證人丙○○亦未指陳偵查時有非出於自由意願
    之情事，並稱：「（後來檢察官傳訊你時，你也說跟被告買
    ，次數十次？）有，我有這樣說…（你在警詢所述，警察有
    無對你施強暴脅迫，或非法逼供？）沒有…（你在檢察官面
    前所述，檢察官有無對你施強暴脅迫，或非法逼供？）沒有
    …」（九十七年十一月二十日本院審判筆錄第十五頁、第十
    七頁）；而其等於警詢之證述距案發日較近，當時記憶自較
    深刻，可立即反應所知，不致因時隔日久而遺忘案情；且較
    無來自被告同庭在場之壓力而出於虛偽不實之指證，或事後
    串謀而故為迴護被告之機會，揆諸上開說明，證人乙○○、
    丙○○於警詢中所為之陳述，客觀上應具有較可信之特別情
    況，且其等係陳述向被告購買毒品之親身經歷事實，亦為證
    明被告所涉販賣第一級毒品、第二級毒品之犯罪事實存否所
    必要者，依上揭規定，其二人於警詢之證言自有證據能力。
  (二)證人甲○○、乙○○、丙○○偵查中向檢察官所為之陳述，
    屬被告以外之人於審判外所為之陳述，為傳聞證據，惟現階
    段刑事訴訟法規定檢察官代表國家偵查犯罪、實施公訴，依
    法其有訊問被告、證人及鑑定人之權，證人、鑑定人且須具
    結，而實務運作時，檢察官偵查中向被告以外之人所取得之
    陳述，原則上均能遵守法律規定，不致違法取供，是以，刑
    事訴訟法於九十二年二月六日修正時，即為兼顧理論與實務
    ，以該法第一百五十九條之一第二項規定，除顯有不可信之
    情況者外，得為證據。查上開證人甲○○、乙○○、丙○○
    於偵查中經具結後向檢察官所為之陳述，既非檢察官非法取
    供而得，且其等當時所為陳述，尚無顯不可信之情況，即應
    認其等於偵查中所為之證述，得作為證據。
三、證人乙○○、甲○○於九十六年八月四日原審羈押訊問之供
    述部分：
    按被告以外之人於審判外向法官所為之陳述，得為證據，刑
    事訴訟法第一百五十九條之一第一項定有明文。證人乙○○
    、甲○○於九十六年八月四日原審羈押訊問程序經具結後向
    法官所為之供述，係屬於本件審判外向法官所為之陳述，依
    上開規定，有證據能力。而且，檢察官、被告及辯護人於九
    十七年十一月二十日本院審理時均表示無意見（九十七年十
    一月二十日本院審判筆錄第三頁），迄於言詞辯論終結前均
    未聲明異議，其等上述證詞並經本院於審判期日依法進行證
    據之調查、辯論，其中證人乙○○於九十七年十一月二十日
    本院審理時，已依法到庭具結，並給予辯護人及被告，針對
    乙○○前揭供述之內容行使詰問之權利，此有九十七年十一
    月二十日本院審判筆錄可證（九十七年十一月二十日本院審
    判筆錄第四頁至第十頁），證人甲○○部分，經本院二次傳
    訊，九十七年十一月二十日、九十七年十二月十八日本院審
    判期日均未到庭，被告及辯護人於九十七年十二月十八日本
    院審判期日亦表示捨棄傳訊，被告之訴訟防禦權已獲得充分
    之保障，已受保障。
四、證人甲○○警詢之供述部分：
    按被告以外之人於審判外之言詞或書面陳述，除法律有規定
    者外，不得作為證據，刑事訴訟法第一百五十九條第一項固
    定有明文；惟被告以外之人於審判外之陳述，雖不符同法第
    一百五十九條之一至第一百五十九條之四之規定，而經當事
    人於審判程序同意作為證據，法院審酌該言詞陳述或書面陳
    述作成時之情況，認為適當者，亦得為證據。又當事人、代
    理人或辯護人於法院調查證據時，知有第一百五十九條第一
    項不得為證據之情形，而未於言詞辯論終結前聲明異議者，
    視為有前項之同意。同法第一百五十九條之五亦定有明文。
    另鑑於採用傳聞證據排除法則之重要理由之一，係因傳聞證
    據未經當事人之反詰問予以覈實，若當事人願放棄對原供述
    人之反對詰問時，原則上即可承認該傳聞證據之證據能力。
    經查，對於證人甲○○警詢之證詞之證據能力，檢察官、被
    告及辯護人於九十七年十一月二十日本院審理時均表示無意
    見（九十七年十一月二十日本院審判筆錄第三頁），迄於言
    詞辯論終結前均未聲明異議，經本院二次訊證人甲○○到庭
    作證，九十七年十一月二十日、九十七年十二月十八日本院
    審判期日均未到庭，被告及辯護人於九十七年十二月十八日
    本院審判期日亦表示捨棄傳訊，本院審酌證人甲○○此部分
    證據無違法取證及證明力明顯過低之瑕疵，亦認以之作為證
    據為適當，故依上開規定及說明，認此部分證據具有證據能
    力。且經本院於審判期日依法進行證據之調查、辯論，當事
    人於訴訟上程序權利，已受保障。
貳、實體部分
一、訊據被告否認有上述販賣第一級毒品、第二級毒品犯行，辯
    稱：「…我並沒有販賣毒品給他們，實際情形我承認有拿毒
    品（海洛因、甲基安非他命）給他們，但是我沒有賺取他們
    任何利益…」（九十七年五月十三日本院準備程序筆錄第二
    頁）、「…只要去拿東西，我們（被告與乙○○）都會合資
    …我出面拿比較便宜…我沒有在賣，我身上也沒有東西…我
    承認有拿東西給他們，但是這中間我沒有取利潤…」（九十
    七年十一月二十日本院審判筆錄第四頁、第五頁、第十二頁
    ）、「…我承認有拿東西給他們，我承認有轉讓，但是我沒
    有賺取任何利潤…」（九十七年十二月十八日本院審判筆錄
    第三頁）等語。
二、經查：
  (一)台灣板橋地方法院檢察署檢察官，於九十六年六月十五日起
    ，對丁○○持用之0000000000行動電話門號繼續
    實施通訊監察，交由台北市政府警察局刑事警察大隊執行，
    台北市政府警察局刑事警察大隊員警，則於九十六年八月三
    日下午二時許前某時，向原審法院聲請核發搜索票後，即前
    往查緝，(1)於當日下午五時三十五分許，甲○○駕駛九一六
    三－ＲＮ號自用小客車內載乙○○、陳淑君在桃園縣八德市
    ○○路五九五巷口，遭台北市政府警察局刑事警察大隊員警
    攔停盤查，在該小客車駕駛座之腳踏板處搜獲甲○○、乙○○合資購買之海洛因一包（淨重零點一九公克），甲○○、
    乙○○、陳淑君被帶回台北市政府警察局調查；(2)於當日下
    午六時許，台北市政府警察局刑事警察大隊員警前往桃園縣
    八德市○○路五九五巷八號三樓，經被告同意後進屋搜索，
    現場查獲被告所有之型號 W300i、索尼易利信牌（SONY ERI
    -CSSON）行動電話一具（內裝有0000000000行動
    電話門號卡一張）、簿冊一本、注射針筒三支、分裝勺四支
    ，塑膠袋三個，亦將被告帶回台北市政府警察局調查；(3)同
    日某時，台北市政府警察局刑事警察大隊員警亦前往桃園縣
    龜山鄉○○路千禧新城Ｒ棟十樓丙○○現住處搜索，並將丙○○帶回台北市政府警察局調查等情，已據被告、證人甲○○、乙○○、丙○○陳述在卷，並有原審搜索票、台北市政
    府警察局刑事警察大隊搜索、扣押筆錄、扣押物品目錄表、
    扣押物品收據、自願受搜索同意書（九十六年度偵字第一八
    七七○號卷第四十四頁至第五十頁）、台灣板橋地方法院檢
    察署九十六年板檢榮言聲監續字第○○○八八一號、第○○
    一○四○號通訊監察書（九十六年度偵字第一八七七○號卷
    第一○六頁至第一一一頁）在卷可稽。
  (二)而被告確實有販賣海洛因予乙○○，販賣甲基安非他命予丙○○、甲○○之事實，已據證人乙○○、丙○○、甲○○證
    甚述在卷，並有0000000000行動電話門號之十六
    年六月十五日起至九十六年七月二十六日通訊監察譯文（同
    前偵查卷第一一二頁至第一五六頁）在卷可稽，與簿冊一本
    扣案可證（影印附於同前偵查卷第五十一頁至第六十三頁）
    ，被告於警詢、偵查及原審羈押訊問、原審準備程序、審理
    程序均坦認有販賣海洛因予乙○○及販賣甲基安非他命予丙○○、甲○○。茲說明如下：
  (1)關於上揭事實一、(一)部分，
    九十六年六月間某日，綽號「小杰」乙○○先以電話與被告
    聯絡後，前往桃園縣桃園市○○路二六七巷六弄五號被告住
    處，向被告購買一千元之海洛因一包之事實，已據證人乙○○於警詢、偵查及原審羈押訊問時證述：「…我以動電話0
    000000000…與丁○○0000000000號聯
    絡，以每包…一千元購買…於今年六月份…交易地點在她住
    處前…」（九十六年八月四日警詢筆錄，同前偵查卷第二十
    一頁、第二十二頁）、「…向丁○○買過一次海洛因…我是
    去曾（被告）的家裡找她買…今年（九十六年）六月…買一
    千元的海洛因…我先用我的電話與曾的電話（000000
    0000），在電話中講好說我過去拿東西，曾就知道是何
    意，之後就到她家附近巷口找她，跟她用一千元買海洛因一
    小包…」（九十六年八月四日偵查筆錄，同前偵查卷第八十
    頁）、「…（在檢方訊問時供述曾向丁○○以一千元買過海
    洛因，是否屬實？）是，今年（九十六年）六月…確切時間
    不記得了，我只跟她買過一次…」（九十六年八月五日原審
    羈押訊問筆錄，原審九十六年度聲羈字第六四八號卷第七頁
    ）等語甚詳，依卷附之九十六年六月十五日至六月三十日通
    訊監察譯文（同前偵查卷第一一二頁至第一二○頁），於九
    十六年六月二十八日上午九時二十二分許，證人乙○○所持
    用之0000000000行動電話門號，有撥打0000
    000000行動電話門號聯絡紀錄（同前偵查卷第一一六
    頁），乙○○表示：「你在做什麼…你在哪裡…」，被告回
    答：「家裡啊」，乙○○續稱：「我要過去喔…我要去員林
    ，弄一筒來請一下啦…我現在在高速公路路口」，被告回稱
    ：「一千塊」，乙○○續稱：「一千塊你給我二支…」被告
    回答：「我東西可能…」，乙○○回稱：「好啦，五百」，
    被告回答：「一千！一千！」，乙○○回稱：「好！好！，
    等我」，被告續稱：「我剛才下去上來，我好熱不下去」，
    乙○○回稱：「好」（同前偵查卷第一一六頁），參照扣案
    簿冊於「乙○○」欄下，記錄：「96年6月28日早上1000女
    傳」（同前偵查卷第五十七頁），而「女」係「海洛因」之
    代號，已經證人乙○○陳明在卷（同前偵查卷第二十二頁）
    ，由上可知，九十六年六月二十八日上午九時二十二分許，
    乙○○與被告電話聯絡後，前往被告上址住處，被告將海洛
    因一包交予乙○○，並收取價金一千元。
  (2)關於上揭事實一、(二)部分，
    九十六年七月五日起至九十六年七月二十五日止，綽號「寶
    寶」（或「女寶寶」）丙○○，持用0000000000
    行動電話門號，撥打0000000000行動電話門號，
    與丁○○購買甲基安非他命之事實，已據證人丙○○於警詢
    、偵查證述：「有施用安非他命（甲基安非他命）…安非他
    命是向綽號『廣慧』之女子購買，我以行動電話00000
    00000號與綽號『廣慧』0000000000號聯絡
    …我向她購買十幾次以上了…今年六月份開始交易至今…交
    易地點都是在她住處（桃園縣桃園市○○路二六七巷六弄五
    號）前及二六七巷…我都以『有東西嗎』為安非他命…」（
    九十六年八月四日警詢筆錄，同前偵查卷第四十一頁、第四
    十二頁）、「…約一、二千元，我跟廣慧買過十次左右，從
    今年（九十六年）開始…我用0000000000打給廣
    慧的0000000000號…我就約在他家樓下…廣慧好
    像住民族路那…（提示卷附丁○○照片，照片中之人是否就
    是廣慧？）是…（你剛剛所看的照片中之人丁○○，是否就
    是你跟他買毒品的人？）是…」（九十六年八月二十二日偵
    查筆錄，同前偵查卷第九十一頁正反面）等語甚詳。再依卷
    附之九十六年六月十五日至同年七月二十五日通訊監察譯文
    （同前偵查卷第一一二頁至第一五六頁），被告與丙○○交
    易甲基安非他命之日期、數量如下：
    九十六年七月五日晚上十時二十二分許，綽號「寶寶」丙○○持用0000000000行動電話門號，撥打00
      00000000行動電話門號與被告聯絡表示：「喂！
      廣慧喔…你不是要出來了嗎」，被告回答：「我已經在路
      上了」，丙○○回稱：「喔好」，同日晚上十時二十九分
      許，被告撥打電話與丙○○聯絡，表示：「…在７－１１
      這裡」，丙○○回答：「好」（同前偵查卷第一二一頁）
      ，由上可知，被告已抵達與丙○○約定碰面之地點，丙○○亦應允即將前往，依理不會爽約，又依證人丙○○稱每
      次向被告購買之甲基安非他命為一千元或二千元，及參照
      本次及以下、、三次交易後（詳後述），九十六年
      七月十日凌晨二時三十分許，丙○○與被告電話聯絡稱：
      「小鳳他說要跟你拿二千，然後明天給你，我欠你的四千
      ，就是分開，就對了」（同前偵查卷第一三六頁），顯然
      、、、四次被告與丙○○交易之甲基安非他命，
      價錢均是一千元，被告已將甲基安非他命交予丙○○，販
      賣甲基安非他命既遂，價金則暫時賒欠未收。並由卷附之
      監聽譯文（同前偵查卷第一二一頁），被告抵達約定地點
      後撥打電話與丙○○聯絡之發話基地台位置，可知雙方交
      易地點在桃園縣桃園市○○路二六九號附近之７－１１便
      利商店。
    九十六年七月六日上午九時五十九分許，綽號「寶寶」丙○○持用0000000000行動電話門號，撥打00
      00000000行動電話門號與被告聯絡，表示：「喂
      廣慧喔…我要跟你拿那個啊…我現在過去跟你拿…」，被
      告回答：「好啊，看你啊」，丙○○回稱：「那我到年代
      打給你」，被告回答：「嗯對」（同前偵查卷第一二二頁
      ），同日上午十時十九分許，丙○○撥打電話與被告聯絡
      ，表示：「我到了」，被告回答：「好，你等我一下」（
      同前偵查卷第一二二頁），同日上午十時十九分許，丙○○撥打電話與被告聯絡，問：「快了嗎」，被告回答：「
      我在旁邊…你就進來在旁邊那邊等我，因為我家就在後面
      而已」，丙○○回稱：「喔好」（同前偵查卷第一二二頁
      ），同日上時二十七分許，丙○○再度撥打電話與被告聯
      絡，表示：「因為你往前走啊，我在你後面」，被告回稱
      ：「你有沒有看到一家按摩院」，丙○○問：「…一流按
      摩院喔」，被告回答：「對對對…我從樓上丟下去喔，因
      為我爸還在樓下」，丙○○回稱：「喔！好」（同前偵查
      卷第一二二頁），由上可知，丙○○已抵達被告住處樓下
      ，被告亦表示自樓上將甲基安非他命丟下樓給丙○○，依
      理不會爽約，又依證人丙○○稱每次向被告購買之甲基安
      非他命為一千元或二千元，及參照（詳前述）、本次及
      、交易後（詳後述），九十六年七月十日凌晨二時三
      十分許，丙○○與被告電話聯絡稱：「小鳳他說要跟你拿
      二千，然後明天給你，我欠你的四千，就是分開，就對了
      」（同前偵查卷第一三六頁），顯然、、、四次
      被告與丙○○交易之甲基安非他命，價錢均是一千元，被
      告已將甲基安非他命交予丙○○，販賣甲基安非他命既遂
      ，價金則暫時拖欠未收。
    九十六年七月七日晚上八時五十五分許，綽號「寶寶」丙○○持用0000000000行動電話門號，撥打00
      00000000行動電話門號與被告聯絡，表示：「你
      到家了嗎？」，被告回答：「還沒咧」，丙○○續問：「
      那你身上有帶嗎」，回稱：「我沒有，我放在家裡」，丙○○續問：「那你要多久」，被告回稱：「半小時喔」，
      丙○○續稱：「那我半小時以後，去你家樓下等你好了」
      ，被告回稱：「好」（同前偵查卷第一二六頁），同日晚
      上九時四十三分許，被告撥打電話與丙○○聯絡，表示：
      「我現在要回去了」，丙○○回答：「喔，我現在在你家
      樓下等你」，被告回稱：「好」（同前偵查卷第一二六頁
      ），同日晚上九時五十八分許，丙○○打電話與被告聯絡
      ，問：「到了嗎」，被告回答：「我到了，那你等我一下
      ，我樓上丟下去喔」，丙○○回稱：「喔好」（同前偵查
      卷第一二六頁）。由上可知，丙○○已抵達被告住處樓下
      ，被告亦表示自樓上將甲基安非他命丟下樓給丙○○，依
      理不會爽約，又依證人丙○○稱每次向被告購買之甲基安
      非他命為一千元或二千元，及參照、（詳前述）、本
      次及交易後（詳後述），九十六年七月十日凌晨二時三
      十分許，丙○○與被告電話聯絡稱：「小鳳他說要跟你拿
      二千，然後明天給你，我欠你的四千，就是分開，就對了
      」（同前偵查卷第一三六頁），顯然、、、四次
      被告與丙○○交易之甲基安非他命，價錢均是一千元，被
      告已將甲基安非他命交予丙○○，販賣甲基安非他命既遂
      ，價金則暫時賒欠未收。
    九十六年七月九日上午九時許，綽號「寶寶」丙○○持用
      0000000000行動電話門號，撥打000000
      0000行動電話門號與被告聯絡表示：「廣慧，你現在
      有在家嗎」，被告回答：「有啊」，丙○○續稱：「那我
      現在過去喔」，被告回答：「好」（同前偵查卷第一二九
      頁），同日上午九時八分許，丙○○再度撥打電話與被告
      聯絡：「喂，我到了」，被告回答：「好，我樓上丟喔」
      ，丙○○回稱：「嗯」（同前偵查卷第一二九頁）。由上
      可知，丙○○已抵達被告住處樓下，被告亦表示自樓上將
      甲基安非他命丟下樓給丙○○，依理不會爽約，又依證人
      丙○○稱每次向被告購買之甲基安非他命為一千元或二千
      元，及參照、、（詳前述）、本次交易後，九十六
      年七月十日凌晨二時三十分許，丙○○與被告電話聯絡稱
      ：「小鳳他說要跟你拿二千，然後明天給你，我欠你的四
      千，就是分開，就對了」（同前偵查卷第一三六頁），顯
      然、、、四次被告與丙○○交易之甲基安非他命
      ，價錢均是一千元，被告已將甲基安非他命交予丙○○，
      販賣甲基安非他命既遂，價金則暫時拖欠未收。
    九十六年七月十日凌晨二時三十分許，綽號「寶寶」丙○○持用0000000000行動電話門號，撥打000
      0000000行動電話門號與被告聯絡，表示：「喂！
      小惠喔…小鳳他說要跟你拿二千，然後明天給你，我欠你
      的四千，就是分開就對了…」，被告回答：「嗯嗯」，丙○○續稱：「那等一下可以過去拿了嗎？」被告回答：「
      你到我家打給我」（同前偵查卷第三六頁），同日下午三
      時四十六分許，丙○○撥打電話與被告聯絡，被告問：「
      你凌晨說要過來拿，怎麼沒有？」丙○○表示：「…我是
      今天晚上…要過去找你」，被告回稱：「對啊！對啊！你
      那錢現在有嗎」，丙○○續稱：「就是今天會給你啊」，
      被告回答：「ＯＫ」，丙○○續稱：「…那晚上見」（同
      前偵查卷第一三七頁），由上可知，雙方已約晚上由丙○○前去被告住處交易，及將之前丙○○積欠之四次交易款
      項四千元交付被告，依理不會爽約，且參照本次及以下
      、、、次交易後，九十六年七月二十五日被告撥打
      電話與丙○○聯絡表示：「你就先給我九…昨天算二……
      」（同前偵查卷第一五五頁），丙○○回稱：「反正我就
      一給你好了」（同前偵查卷第一五六頁），由於證人丙○○稱每次向被告購買之甲基安非他命為一千元或二千元，
      顯然前五次交易（其中四次交易，每次為二千元，一次交
      易為一千元，八千元加上一千元為九千元，即為「九」）
      ，被告已將甲基安非他命交予丙○○，價金九千元丙○○
      均暫時賒欠未付；又據扣案簿冊於「小鳳、寶」欄下，記
      錄：「96年7月10日男傳2000」（同前偵查卷第六十頁）
      ，「男生」係「甲基安非他命」之代號，已經證人甲○○
      供述在卷（同前偵查卷第三十七頁），可知本次被告販賣
      甲基安非他命既遂，交易價金為二千元，丙○○暫時拖欠
      未付。
    九十六年七月十二日晚上十時四十九分許，綽號「寶寶」
      丙○○持用0000000000行動電話門號，撥打0
      000000000行動電話門號與被告聯絡，問：「你
      在家嗎」，被告回稱：「我現在在外面…」，被告回稱：
      「我等一下打給你」，丙○○續稱：「喔好」（同前偵查
      卷第一四○頁），翌日（十三日）凌晨零時二十七分許，
      被告撥打電話與丙○○聯絡，表示：「我現在過去喔…你
      在哪裡」，丙○○回稱：「我現在在外面…我等一下回家
      再過去那個」，被告續稱：「會很久嗎…還是看你，你在
      哪裡，我過去方便嗎，約一個地方」，丙○○回稱：「約
      一個地方，可是我要先用欠的喔」，被告回答：「沒有關
      係」，丙○○續稱：「你到夜市那個賣水果那邊…就是夜
      市口嘛，賣水果那邊．就全家那邊，你到了打給我」，被
      告回答：「好，拜拜」（同前偵查卷第一四一頁），同日
      凌晨零時三十三分許、四十分許，丙○○撥打電話與被告
      聯絡，約在三民路與春日路口碰面（同前偵查卷第一四一
      頁），同日凌晨一時四十分許，被告撥打電話與丙○○聯
      絡，告知已經到了（同前偵查卷第一四一頁），由上可知
      ，被告與丙○○均已抵達約定地點，依理不會爽約，且參
      照、本次及以下、、次交易後，九十六年七月二
      十五日被告撥打電話與丙○○聯絡表示：「你就先給我九
      …昨天算二…」（同前偵查卷第一五五頁），丙○○回稱
      ：「反正我就一給你好了」（同前偵查卷第一五六頁），
      由於證人丙○○稱每次向被告購買之甲基安非他命為一千
      元或二千元，顯然前五次之交易（其中四次交易，每次為
      二千元，一次交易為一千元，八千元加上一千元為九千元
      ，即為「九」），被告已將甲基安非他命交予丙○○，丙○○均暫時拖欠未付；又據扣案簿冊於「小鳳、寶」欄下
      ，記錄：「96年7月13日男傳4000」（同前偵查卷第六十
      頁），「男生」係「甲基安非他命」之代號，已經證人甲○○供述在卷（同前偵查卷第三十七頁），因之交易日
      期亦為九十六年七月十三日，交易價金為二千元（詳後述
      ），堪認本次被告販賣甲基安非他命既遂，交易價金為二
      千元，丙○○暫時賒欠未付。並由卷附之監聽譯文（同前
      偵查卷第一四一頁），被告抵達約定地點後撥打電話與丙○○聯絡之發話基地台位置，可知雙方交易地點在桃園縣
      桃園市○○路二二四號附近之全家便利商店。
    九十六年七月十三日凌晨二時二十五分許，綽號「寶寶」
      丙○○持用0000000000行動電話門號，撥打0
      000000000行動電話門號與被告聯絡，表示：「
      喂！廣慧…小鳳說，他想要拿東西，可是說他想欠…不會
      拖很久」，被告回答：「那ＯＫ啊」，丙○○續稱：「那
      好，我先問他要怎麼跟你拿」，被告回稱：「好好」（同
      前偵查卷第一四一頁），同日凌晨二時二十六分許，丙○○與被告電話聯絡，問：「你在哪裡…我還在原本地方，
      他是說我先跟你拿，他等一下來我家」，被告回答：「那
      還是等你回去後，我拿到你家」，丙○○表示：「我家…
      也是可以」（同前偵查卷第一四一頁），同日凌晨三時二
      分許，被告撥打電話與丙○○聯絡，表示：「你回去了嗎
      …你在家裡了喔…現在就是有人幫我拿過去」，丙○○回
      稱：「喔是喔…那叫他到巷口打給我好了」，被告回稱：
      「巷口是不是…那乾脆就７－１１好了」，丙○○回答：
      「對，就７－１１」（同前偵查卷第一四一頁），同日凌
      晨三時七分許丙○○與被告電話聯絡，問：「喂，你是拿
      多少啊」，被告回答：「二千」（同前偵查卷第一四二頁
      ），由上可知，被告與已吩咐不詳姓名之成年人將價錢二
      千元之甲基安非他命拿至丙○○住處附近之７－１１便利
      商店前交予丙○○，是以雙方有完成交易甲基安非他命之
      行為，被告與其不詳姓名之成年人共同販賣甲基安非他命
      既遂。且如前所述，本次交易價金丙○○暫時賒欠未付。
    九十六年七月十八日下午三時六分許，綽號「寶寶」丙○○持用0000000000行動電話門號，撥打000
      0000000行動電話門號與被告聯絡，表示：「喂！
      廣慧…有嗎」，被告回答：「我現在去台北」，丙○○續
      稱：「喔，你現在去台北喔」，被告回稱：「嗯，對」，
      丙○○表示：「那你回來再打給我」，被告回答：「好」
      （同前偵查卷第一四八頁），由上可知，雙方已就甲基安
      非他命交易達成協議，再參照、、、本次及以下
      交易後，九十六年七月二十五日被告撥打電話與丙○○聯
      絡表示：「你就先給我九…昨天算二…」（同前偵查卷第
      一五五頁），丙○○回稱：「反正我就一給你好了」（同
      前偵查卷第一五六頁），由於證人丙○○稱每次向被告購
      買之甲基安非他命為一千元或二千元，顯然前五次之交易
      （其中四次交易，每次為二千元，一次交易為一千元，八
      千元加上一千元為九千元，即為「九」），被告已將甲基
      安非他命交予丙○○，交易款項九千元丙○○均暫時拖欠
      未付；由於、、（詳前述）及（詳後述）各次交
      易價錢均為二千元，可知本次被告販賣甲基安非他命既遂
      ，交易價金為一千元，丙○○暫時賒欠未付。
    九十六年七月二十四日晚上九時四十分許，綽號「寶寶」
      丙○○持用0000000000行動電話門號，撥打0
      000000000行動電話門號與被告聯絡，問：「你
      什麼時候會回來」，被告回答：「我等一個男生來拿東西
      就回去了」，丙○○回稱：「好，拜拜」（同前偵查卷第
      一五○頁），由上可知，丙○○撥打電話與被告聯絡欲購
      買甲基安非他命，參照證人丙○○稱每次向被告購買之甲
      基安非他命為一千元或二千元，而九十六年七月二十五日
      被告撥打電話與丙○○聯絡表示：「你就先給我九…昨天
      （九十六年七月二十四日）算二…」（同前偵查卷第一五
      五頁），丙○○回稱：「反正我就一給你好了」（同前偵
      查卷第一五六頁），可知被告已將甲基安非他命交予丙○○，被告販賣甲基安非他命既遂，且本次之交易價錢為二
      千元，丙○○暫時賒欠未付。
    九十六年七月二十五日晚上七時五十六分許，被告持用0
      000000000行動電話門號，撥打0000000
      000行動電話門號，與綽號「寶寶」丙○○聯絡，問：
      「你今天有上班嗎」，丙○○回稱：「有啊，等一下我下
      班直接拿過去」，被告回稱：「可是我現在趕著要出去」
      ，丙○○回答：「…你可以拿過來公司」，被告續稱：「
      還是我過去你公司」，丙○○回稱：「可以啊，我要給你
      多少啊」，被告續稱：「那你就先給我九…昨天算二…」
      ，丙○○表示：「反正我就一給你好了」，被告回答：「
      好…我到了打電話給你」（同前偵查卷第一五五頁、第一
      五六頁），同日晚上九時九分許，丙○○與被告電話聯絡
      ，問：「喂，你不是要來那個」，被告回答：「不好意思
      ，我剛才有事先過來那個」，丙○○續稱：「那你等一下
      去我家跟我拿嗎，還是」，被告回答：「你要回家，還是
      怎樣…」，丙○○回稱：「我要回家」，被告回答：「好
      …」（同前偵查卷第一五六頁），由上可知，雙方已約由
      被告前往丙○○住處交易，丙○○並將前次積欠五次之交
      易款項九千元及本次交易價錢一千元交付予被告，再參諸
      證人丙○○表示與被告交易之次數為十次，堪認本次有完
      成交易行為，被告販賣甲基安非他命既遂，並自丙○○收
      取前所積欠之五次交易款項九千元及本次交易價錢一千元
      。
  (3)關於上揭事實一、(三)部分，
    九十六年七月間某日，綽號「男寶寶」甲○○先以電話與被
    告聯絡後，被告前往桃園縣桃園市○○○街二十一號三樓甲○○住處，販賣一千元之甲基安非他命予甲○○之事實，已
    據證人甲○○於警詢、偵查及原審羈押訊問時證述：「…之
    前有向丁○○購買第二級毒品安非他命（甲基安非他命）。
    我以行動電話0000000000號與丁○○00000
    00000號聯絡…九十六年七月二十三日十八時（下午六
    時）許，在我住處（桃園縣桃園市○○○街二十一之二號）
    ，我向她購買一次…」（九十六年八月四日警詢筆錄，同前
    偵查卷第三十七頁）、「…向丁○○買過二級安非他命（甲
    基安非他命）…以每公克二千元買的，向她買過一次，是於
    九十六年七月二十二日（或二十三日）晚上六點時，在我住
    處，當時我只買一千元（零點五公克）…」（九十六年八月
    四日偵查筆錄，同前偵查卷第七十五頁）、「…（是否曾向
    丁○○買過毒品？何種毒品？）有買過毒品，是安非他命（
    甲基安非他命）…（在檢察官訊問時供述於九十六年七月二
    十二日或二十三日晚間六時，在你的住所曾向丁○○購買一
    千元之安非他命，是否屬實？）是，當時跟她購買零點五公
    克…」（九十六年八月五日原審羈押訊問筆錄，原審九十六
    年度聲羈字第六四八號卷第六頁、第七頁）等語甚詳，再依
    卷附之九十六年七月十一日至七月二十五日通訊監察譯文（
    同前偵查卷第一三九頁至第一五六頁），九十六年七月二十
    二日、二十三日，並無證人甲○○持用之00000000
    行動電話門號與被告持用之0000000000行動電話
    門號之通話紀錄，而係於九十六年七月二十五日晚上七時四
    十九分許，甲○○持用之00000000行動電話門號發
    話至0000000000行動電話門號，與被告聯絡表示
    ：「你在家啊…那個他說…比那個阿明的好，他說多二千而
    已…」，被告回稱：「我就說要試啊」，甲○○續稱：「他
    說當然可以給你試啊…」，被告問：「那什麼時候」，甲○○續稱：「現在啊…順便跟你拿硬的…」，被告回答：「喔
    好…可是我摩托車鑰匙不見了」，甲○○續稱：「坐車嘛…
    我就帶（載）你回去就好了」，被告回稱：「好，那你把住
    址告訴我」，甲○○表示：「我家咧」，被告回稱：「我知
    道啊」（同前偵查卷第一五五頁），同日晚上八時二十七分
    許，甲○○發打電話與被告聯絡，問被告出門否，被告回答
    已經出門了（同前偵查卷第一五六頁），同日晚上八時四十
    五分許，被告撥打電話與甲○○聯絡告知到了（同前偵查卷
    第一五六頁），並由卷附之監聽譯文（同前偵查卷第一五六
    頁），被告抵達約定地點後撥打電話與甲○○聯絡之發話基
    地台位置－桃園縣桃園市○○○街二號五樓，與甲○○住處
    地址－桃園縣桃園市○○○街二十一號三樓相近，及稍後之
    同日晚上九時九分許，被告與丙○○之通話監聽內容，丙○○問：「喂，你不是要來那個」，被告回答：「不好意思，
    我剛才有事先過來那個」（同前偵查卷第一五六頁），可知
    甲○○與被告於九十六年七月二十五日晚上七時四十九分許
    電話聯絡後，被告即出門，並於當日晚上八時四十五分許抵
    達甲○○住處，將甲基安非他命交予甲○○，及收取價金，
    完成交易甲基安非他命行為，是證人甲○○有關與被告交易
    之時間九十六年七月二十二日或二十三日晚上六時許之證詞
    ，顯然記憶有誤，應係九十六年七月二十五日晚上八時四十
    五分許過後。
  (三)至於，
  (1)證人乙○○於九十七年十一月二十日本院審理時證稱：「…
    當初在警察局是警察要我說，我是跟被告買的，才能夠交保
    …我是與被告合資購買毒品…」（九十七年十一月二十日本
    院審判筆錄第四頁）等語，然對有關與被告合資購買之方式
    、經過，其證述：「…我們一人出一半，譬如說我出三千元
    ，她也出三千元…（購買次數？）二、三次…（合資購買，
    係何人出面向藥頭拿？）廣慧去聯絡的，聯絡之後，是她的
    朋友，所以她去拿…（她去何處拿？）有時候去桃園、有時
    候去台北縣三重，她跟我說有時候是桃園的朋友，我有一次
    載她去三重，我載她去我就回來了，她怎麼回來我不清楚…
    （你們合資的金額最多多少、最少多少？）一個人三千元…
    （毒品拿回來之後，如何分？）一人一半，我們是在丁○○
    租的房子分的，我都是自己使用，我是拿回自己的家…我買
    的部分，使用時間大約可以二、三十天左右…（你方才說合
    買的毒品，你將毒品帶回家？）在她家分好後，我順便在她
    家吸，剩下的我帶走…」（九十七年十一月二十日本院審判
    筆錄第四頁、第六頁至第九頁），與被告所供：「…（如果
    有合資，合資次數？）次數我不記得了，但是只要去拿東西
    ，我們都會合資，時間我也不記得了…（何人向上游拿毒品
    ？）他開車載我去，由我出面向藥頭拿，我們是去台北縣三
    重交流道附近，因為我沒有車…（你沒有車，那麼你為何要
    出面？）我出面拿會比較便宜…（毒品拿回之後，你們如何
    分？）毒品放在我那邊，他不能帶回家，因為他老婆不知道
    他吸毒，他要施用時，會打電話給我…（你們合資的金額，
    最多多少？最少多少？）最多一次一萬多元，最少五千多元
    ，大約一、二星期拿一次…」等，就合資購買之金額、次數
    ，如何前往購買、購得之甲基安非他命分好後證人甲○○如
    何處置等諸多細節，二人所述均有重大出入，而且依卷附之
    九十六年六月二十八日上午九時二十二分許，證人乙○○所
    持用之0000000000行動電話門號，與00000
    00000行動電話門號通話監聽譯文（同前偵查卷第一一
    六頁），乙○○表示：「你在做什麼…你在哪裡．」，被告
    回答：「家裡啊」，乙○○續稱：「我要過去喔…我要去員
    林，弄一筒來請一下啦…我現在在高速公路路口」，被告回
    稱：「一千塊」，乙○○回答：「好！好！等我」，被告續
    稱：「我剛才下去上來，我好熱不下去」，乙○○回稱：「
    好」（同前偵查卷第一一六頁），係乙○○被告電話聯絡後
    ，即直接至被告住處拿取甲基安非他命及交付價金，與證人
    乙○○、被告所述合資購買之情形完全不同，再參酌扣案簿
    冊於「乙○○」欄下，記錄：「96年6月28日早上1000女傳
    」（同前偵查卷第五十七頁），衡諸常情，如確係二人一起
    出資購買，則於購得後依各自出資比例分得甲基安非他命即
    可，根本無須為上述記錄，可見證人乙○○於本院審理時之
    證詞，係事後迴護被告之詞，並不足採信。另證人乙○○於
    被告在監執行後，書寫給被告之信函敘述：「…在此跟妳說
    聲抱歉…我知道妳現在心裡對我還有些責怪，可是當時情況
    妳也瞭解…我也不便跟你多說什麼…我做的（得）到，我一
    定做，外面的事情，妳就不用太擔心，我跟草莓都會儘量去
    幫妳忙…」等內容，因證人乙○○與被告是認識多年之朋友
    ，且是國中同學，此已據被告、證人乙○○供述在卷（九十
    六年八月五日原審羈押訊問筆錄，原審九十六年聲羈字第六
    四八號卷第八頁），而被告因證人乙○○有關其販賣海洛因
    之證詞而經羈押，對被告深感抱歉因而書寫該信表達歉意，
    尚與常理無違，惟尚不得依此即認證人乙○○有關向被告購
    買海洛因之證詞係虛偽不實。
  (2)證人丙○○於九十七年十一月二十日本院審理時雖證稱：「
    …我是透過朋友認識丁○○，我知道丁○○有認識，我要她
    幫我拿安非他命…我打電話給她，請她幫我拿…（你在警詢
    中表示，向被告購買十次的安非他命，是否為事實？）我真
    的請她幫我拿的，警察局的筆錄，都是警察打好字，我只要
    回答是不是，就好了…（警詢筆錄你有無看過？）我當時很
    害怕，警察說什麼，我都說對對對…（你害怕什麼？）因為
    我是初犯，我沒有想到會被抓，我害怕被抓，警察就說我只
    要說對對對，我就可以先走，而我當天確實是先走…」（九
    十七年十一月二十日本院審判筆錄第十一頁、第十三頁第十
    四頁）等語；然而，證人丙○○於九十六年八月二十二日偵
    查時係證稱：「…約一、二千元，我跟廣慧買過十次左右，
    從今年（九十六年）開始…我用0000000000打給
    廣慧的0000000000號…我就約在他家樓下…廣慧
    好像住民族路那…」（九十六年八月二十二日偵查筆錄，同
    前偵查卷第九十一頁）等語，與警詢證述之內容相符，且於
    本院審理時亦表示：「…（後來檢察官傳訊你時，你也說跟
    被告買，次數十次？）有，我有這樣說…（跟被告購買，與
    請被告代買，意義不同，為何在偵查中是說是向她買？）我
    不確定是不是她在販賣，她上面還有一個藥頭。我不能很確
    定是她在販賣，因為我與她不熟…（你在警詢所述，警察有
    無對你施強暴脅迫，或非法逼供？）沒有…（你在檢察官面
    前所述，檢察官有無對你施強暴脅迫，或非法逼供？）沒有
    …」（九十七年十一月二十日本院審判筆錄第十五頁、第十
    六頁、第十七頁），再依卷附之九十六年六月十五日至同年
    七月二十五日，被告與丙○○之通訊監察譯文（同前偵查卷
    第一二一頁、第一二二頁、第一二四頁、第一二六頁、第一
    二九頁、第一三六頁、第一三七頁、第一四○頁、第一四一
    頁、第一四二頁、第一四八頁、第一五○頁、第一五五頁、
    第一五六頁），均係表示要向被告拿取甲基安非他命，且其
    中一、(二)、、、、、，丙○○與被告電話聯絡後
    ，即直接前往被告住處或約定之地點，取得甲基安非他命，
    或被告吩咐他人（）前往丙○○住處附近之７－１１便利
    商店前，將甲基安非他命交予丙○○，與證人丙○○所述委
    請被告購買之情形完全不符，並由九十六年七月二十五日晚
    上七時五十六分許，丙○○與被告通話之監聽譯文，丙○○
    問：「我要給你多少啊！」，被告回答：「那你就先給我九
    …昨天算二，真的那麼誇張喔」，丙○○回稱：「真的很誇
    張」，被告續稱：「…那你自己還有東西嗎…我待會帶一些
    過去給你…就算是補給你的，好不好…」，丙○○回答：「
    反正我就一給你好了」（同前偵查卷第一五五頁、第一五六
    頁），可知丙○○對於前一日所取得之甲基金安非他命價錢
    質疑誇張時，被告隨即表示會補給丙○○，此顯然與單純受
    託向藥頭購買，由於交易款項係由出賣之藥頭決定，受託者
    如未從中牟利，則其只需將所購得之甲基安非他命交付予委
    託者即可，根本無須因委託之人質疑價錢過高時，即為補償
    以安撫買方之情形相悖，而被告對丙○○所作之補償安撫行
    為，適足以證明其即係將甲基安非他命販賣予丙○○之人，
    可知證人丙○○於本院有關委請被告代向藥頭購買之證詞，
    亦係事後迴護之詞，不足採信。
  (四)按販賣海洛因、甲基安非他命係政府嚴予查緝之違法行為，
    且海洛因、甲基安非他命可任意分裝或增減其分量，而每次
    買賣之價量，亦隨時隨雙方關係之深淺、當時之資力、需求
    程度及對行情之認知等因素，機動的調整，因之販賣之利得
    ，除經坦承犯行，或帳冊價量均記載明確外，委難察得實情
    ，是縱未確切查得販賣賺取之實際差價，但除別有事證，足
    認係按同一價格轉讓，確未牟利之情形外，尚難執此認非法
    販賣之事證有所不足，致知過坦承者難辭重典，飾詞否認者
    反得逞僥倖，而失情理之平；且海洛因、甲基安非他命之價
    格不低，取得不易，凡為販賣之不法勾當者，苟無利可圖，
    應無甘冒被查緝法辦重刑之危險，平白無端義務為該買賣之
    工作，是其販入之價格必較售出之價格低廉，而有從中賺取
    買賣差價牟利之意圖及事實，應屬符合論理法則且不違背社
    會通常經驗之合理判斷。被告自承其購進毒品之價錢，海洛
    因八點五公克為一萬八千元（每公克為二千一百十七點六五
    元〈經四捨五入〉，零點三公克為六百三十五點三元〈經四
    捨五入〉），甲基安非他命八點五公克為一萬四千元（每公
    克為一千六百四十七點零六元〈經四捨五入〉，零點四公克
    為六百五十八點八二元〈經四捨五入〉），再以海洛因每袋
    （含袋重零點三公克）一千元，甲基安非他命每袋（含袋重
    零點四公克）一千元之價錢售出（同前偵查卷第十四頁、第
    十五頁），顯有利得，且依卷附之監聽譯文，被告稱：「二
    的話我是可以考慮，不能再便宜一點嗎…一利潤給我好嗎？
    」（同前偵查卷第一四三頁），堪認被告有販賣毒品海洛因
    、甲基安非他命營利之意圖，應可認定。
  (五)綜上可知，被告販賣第一級、第二級毒品之犯行明確，堪以
    認定。
三、被告行為時，九十四年二月二日修正並於九十五年七月一日
    施行之現行刑法已經刪除連續犯之規定，是就現行刑法之多
    次販賣毒品犯行，除符合接續犯要件外，應一罪一罰（最高
    法院九十六年度第九次刑事庭會議就行為人於刑法修正前後
    之連續施用毒品之法律適用決議要旨參照）。關於事實欄一
    、(一)，被告販賣海洛因予乙○○既遂一次，關於事實欄一、
    (二)，被告甲基安非他命予丙○○既遂十次，關於事實欄一、
    (三)，被告販賣甲基安非他命予甲○○既遂一次，核被告所為
    係犯毒品危害防制條例第四條第一項之販賣第一級毒品海洛
    因既遂一次，同條第二項之販賣第二級毒品甲基安非他命既
    遂十一次；被告其於販賣前後持有第一級及第二級毒品之低
    度行為，各為其販賣第一級及第二級毒品之高度行為所吸收
    ，不另論罪。被告與其不詳姓名成年友人，就犯罪事實欄一
    、(二)、所示販賣第二級毒品既遂犯行，有犯意聯絡與行為
    分擔，為共同正犯。被告所犯販賣第一級毒品海洛因既遂一
    次，販賣甲基安非他命既遂十一次犯行，犯意各別，行為互
    殊，應分論併罰。被告販賣海洛因一次既遂犯行，所涉及毒
    品數量，含袋重零點三公克，與大盤、中盤動輒上公斤或上
    百萬者有別，販賣海洛因既遂一次所得一千元，亦相去甚遠
    ，情輕法重，衡其犯罪情狀在客觀上足認科以其法定最低之
    刑，猶嫌過重，特依刑法第五十九條規定，酌量減輕被告之
    刑。至被告於警查獲當時，雖供稱毒品來源為「張志維」與
    真實姓名均年籍不詳之「阿冬」及「阿洪」二人，惟據被告
    於原審審判中自承其對「阿冬」、「阿洪」之真實姓名年籍
    均無所悉，且檢察官亦當庭陳明就被告所述之毒品來源部份
    迄今並無偵查相關作為等語明確，顯見被告並未供出其毒品
    之確實來源，亦無何因此破獲毒品上游之情事，自與毒品危
    害防制條例第十七條規定減刑要件不合，附此敘明。
四、關於販賣第一級毒品部分，原審認被告此部分罪證明確，並
    以被告所犯販賣第一級毒品罪部分，其雖販賣海洛因予他人
    施用，危害他人之身心健康，惟其販賣之對象僅有一人，次
    數亦僅一次，衡酌其情節，顯與中盤、大盤之毒梟有別，縱
    量以該罪之最低度刑即無期徒刑，亦不免顯然過重之情輕法
    重之慮，客觀上確有堪予憫恕之情形，依毒品危害防制條例
    第四條第一項、刑法第十一條前段、第五十九條，及審酌被
    告為謀一己之私利，販賣毒品海洛因予他人，損及國民健康
    ，兼衡被告販賣毒品之次數、金額，及於原審坦承犯行，尚
    見悔意之犯後態度良好，及檢察官起訴意旨求處被告無期徒
    刑太重等，從輕量處有期徒刑十五年；扣案之型號W300i 索
    尼易利信牌（SONY ERICSSON ）行動電話一具（裝有000
    0000000行動電話門號卡一張，原審判決漏未沒收）
    一具，為被告所有，持用與乙○○聯絡販賣海洛因事宜，已
    據被告供明在卷（九十六年十一月二十七日原審審判筆錄，
    原審卷第六十一頁、第六十二頁），為被告違犯毒品危害防
    制條例第四條第一項之罪所用之物，及未扣案之被告販賣第
    一級毒品海洛因之所得一千元，均依毒品危害防制條例第十
    九條第一項規定沒收之，並對未扣案之犯罪所得諭知如全部
    或一部不能沒收時，以其財產抵償之。經核原審此部分認事
    用法，並無違誤，量刑部分，亦無畸輕畸重。被告上訴否認
    此部分犯行，並無理由，應予駁回。
五、關於販賣第二級毒品部分，原審判決認被告此部分罪證明確
    ，予以論罪科刑，固非無見。惟查，刑法於九十四年二月二
    日修正公布，刪除第五十六條所定連續犯之規定，自九十五
    年七月一日施行。而基於概括犯意連續多次販賣毒品之行為
    ，於刑法修正刪除連續犯規定之前，均依連續犯論以一罪。
    此次刑法第五十六條修正理由之說明謂：「對繼續犯同一罪
    名之罪者，均適用連續犯之規定論處，不無鼓勵犯罪之嫌，
    亦使國家刑罰權之行使發生不合理之現象。」、「基於連續
    犯原為數罪之本質及刑罰公平原則之考量，爰刪除有關連續
    犯之規定」等語，即係將本應各自獨立評價之數罪，回歸本
    來就應賦予複數法律效果之原貌。而所謂集合犯是指立法者
    所制定之犯罪構成要件中，本就預定有數個同種類之行為將
    反覆實行之犯罪而言，將各自實現犯罪構成要件之多數行為
    ，解釋為集合犯，而論以一罪。是以對於集合犯，必須從嚴
    解釋，以符合立法者之意向。觀諸毒品危害防制條例所定之
    販賣毒品罪之構成要件文義，實無從認定立法者本即預定該
    犯罪之本質，必有數個同種類行為而反覆實行之集合犯行，
    故販賣毒品罪，難認係集合犯。因此，就刑法修正施行後多
    次販賣毒品之犯行，採一罪一罰，始符合立法本旨。本件被
    告販賣第二級毒品甲基安非他命行為，在時間差距上，可以
    分開，已詳如前述，在刑法評價上，各具獨立性，亦非接續
    犯，原審判決認被告前後十一次販賣第二級毒品之行為，係
    在密切接近之一定時間及空間內反覆為之，僅成立販賣第二
    級毒品罪一罪，即有誤會。被告上訴否認此部分犯行，雖無
    理由，惟原判決此部分既有上述可議之處，自應將原判決販
    賣第二級毒品及定應執行刑部分，均撤銷改判。本院審酌被
    告既明知甲基安非他命係經公告列為第二級毒品，竟仍意圖
    營利為販賣，其行為顯已危害國民身體健康及社會風氣，惟
    斟酌其犯罪之動機、販賣之次數與數量、以及生活狀況、品
    行、智識程度與其因本案犯行所得利益暨所生危害等一切情
    狀，分別量處如附表編號至所示之刑；扣案之索尼易利
    信牌（SONY ERICSSON）型號W300i行動電話一具（裝有00
    00000000行動電話門號卡一張）係被告所有（門號
    係向友人購得），已據被告供述在卷（原審卷第六十一頁、
    第六十二頁），該行動電話門號，係事實欄一(二)、(三)所示各
    次被告販賣甲基安非他命予丙○○、甲○○所用之聯絡電話
    ，於附表所示各次販賣罪刑，均應依毒品危害防制條十九條
    第一項規定宣告沒收，事實欄一、(二)至及(三)所示之被告
    販賣第二級毒品既遂所取得之交易價金，於附表編號至
    所示各次販賣罪刑項下，均應依毒品危害防制條十九條第一
    項規定宣告沒收（其中事實一、(二)、所示被告與其不詳姓
    名成年友人共同販賣甲基安非他命既遂部分，該二千元犯罪
    所得，被告與其不詳姓名成年友人應連帶），未扣案之犯罪
    所得如如全部或一部不能沒收時，以其財產抵償之；其餘扣
    案之簿冊一本，為書證性質，非屬本案犯罪所用之物，注射
    針筒三支、分裝勺四支，塑膠袋三個，亦無證據證明為供本
    案犯罪所用之物，均不諭知宣告沒收；並與上訴駁回之販賣
    第一級毒品罪所處有期徒刑十五年部分，定應執行有期徒刑
    二十二年，扣案之索尼易利信牌（SONY ERICSSON）、型號
    W300i行動電話一具（裝有0000000000行動電話
    門號卡一張）、未扣案之犯罪所得一萬六千元（其中二千元
    部分，被告與其不詳姓名成年友人應連帶），均宣告沒收，
    未扣案之犯罪所得如全部或一部不能沒收時，以其財產抵償
    之。
六、至檢察官起訴意旨請求依刑法第九十條第一項規定對被告宣
    告於刑之執行前，令入勞動場所，強制工作部分，經查被告
    於本件犯行前，無任何犯罪前科，此有本院被告前案紀錄表
    可稽，顯難認有犯罪習慣或因遊蕩或懶惰成習而犯罪者，檢
    察官復未陳明被告有犯罪習慣或因遊蕩或懶惰成習而犯罪之
    具體情狀，請求宣告被告強制工作，尚有未合，要難依其所
    請，併予敘明。
據上論斷，應依刑事訴訟法第三百六十八條、第三百六十九條第
一項前段、第三百六十四條、第二百九十九條第一項前段、毒品
危害防制條例第四條第二項、第十九條第一項，刑法第十一條前
段、第二十八條、第五十一條第五款，判決如主文。
本案經檢察官繆卓然到庭執行職務。
中    華    民    國    98    年    1     月    8     日
                  刑事第十三庭審判長法  官   曾德水
                                    法  官   趙文卿
                                    法  官   林婷立
以上正本證明與原本無異。
如不服本判決，應於收受送達後10日內向本院提出上訴書狀，其
未敘述上訴之理由者並得於提起上訴後10日內向本院補提理由書
（均須按他造當事人之人數附繕本）「切勿逕送上級法院」。
                                    書記官   王增華
中    華    民    國    98    年    2     月    2     日
附錄：本案論罪科刑法條全文
毒品危害防制條例第四條
製造、運輸、販賣第一級毒品者，處死刑或無期徒刑；處無期徒
刑者，得併科新臺幣一千萬元以下罰金。
製造、運輸、販賣第二級毒品者，處無期徒刑或七年以上有期徒
刑，得併科新臺幣七百萬元以下罰金。
製造、運輸、販賣第三級毒品者，處五年以上有期徒刑，得併科
新臺幣五百萬元以下罰金。
製造、運輸、販賣第四級毒品者，處三年以上十年以下有期徒刑
，得併科新臺幣三百萬元以下罰金。
製造、運輸、販賣專供製造或施用毒品之器具者，處一年以上七
年以下有期徒刑，得併科新臺幣一百萬元以下罰金。
前五項之未遂犯罰之。
┌─────────────────────────────────────────────┐
│附表：                                                                                    │
├───┬───────┬───────────┬──────────┬──────────┤
│編號  │犯罪事實      │所犯罪名              │ 宣告刑             │ 沒收物品           │
├───┼───────┼───────────┼──────────┼──────────┤
│    │事實欄一、(二)之│販賣第二級毒品。      │有期徒刑柒年貳月    │扣案之型號W300i索 │
│      │            │                      │                    │  尼易利信牌（ SONY │
│      │              │                      │                    │  ERICSSON）行動電話│
│      │              │                      │                    │  機壹具（含○九二五│
│      │              │                      │                    │  四四三九九○行動電│
│      │              │                      │                    │  話門號卡壹張）。  │
│      │              │                      │                    │未扣案之販賣所得新│
│      │              │                      │                    │  台幣壹仟元，如全部│
│      │              │                      │                    │  或一部不能沒收時，│
│      │              │                      │                    │  以其財產抵償之。  │
├───┼───────┼───────────┼──────────┼──────────┤
│    │事實欄一、(二)之│販賣第二級毒品。      │有期徒刑柒年貳月    │扣案之型號W300i索 │
│      │            │                      │                    │  尼易利信牌（ SONY │
│      │              │                      │                    │  ERICSSON）行動電話│
│      │              │                      │                    │  機壹具（含○九二五│
│      │              │                      │                    │  四四三九九○行動電│
│      │              │                      │                    │  話門號卡壹張）。  │
│      │              │                      │                    │未扣案之販賣所得新│
│      │              │                      │                    │  台幣壹仟元，如全部│
│      │              │                      │                    │  或一部不能沒收時，│
│      │              │                      │                    │  以其財產抵償之。  │
├───┼───────┼───────────┼──────────┼──────────┤
│    │事實欄一、(二)之│販賣第二級毒品。      │有期徒刑柒年貳月    │扣案之型號W300i索 │
│      │            │                      │                    │  尼易利信牌（ SONY │
│      │              │                      │                    │  ERICSSON）行動電話│
│      │              │                      │                    │  機壹具（含○九二五│
│      │              │                      │                    │  四四三九九○行動電│
│      │              │                      │                    │  話門號卡壹張）。  │
│      │              │                      │                    │未扣案之販賣所得新│
│      │              │                      │                    │  台幣壹仟元，如全部│
│      │              │                      │                    │  或一部不能沒收時，│
│      │              │                      │                    │  以其財產抵償之。  │
├───┼───────┼───────────┼──────────┼──────────┤
│    │事實欄一、(二)之│販賣第二級毒品。      │有期徒刑柒年貳月    │扣案之型號W300i索 │
│      │            │                      │                    │  尼易利信牌（ SONY │
│      │              │                      │                    │  ERICSSON）行動電話│
│      │              │                      │                    │  機壹具（含○九二五│
│      │              │                      │                    │  四四三九九○行動電│
│      │              │                      │                    │  話門號卡壹張）。  │
│      │              │                      │                    │未扣案之販賣所得新│
│      │              │                      │                    │  台幣壹仟元，如全部│
│      │              │                      │                    │  或一部不能沒收時，│
│      │              │                      │                    │  以其財產抵償之。  │
├───┼───────┼───────────┼──────────┼──────────┤
│      │事實欄一、(二)之│販賣第二級毒品。      │有期徒刑柒年貳月    │扣案之型號W300i索 │
│    │            │                      │                    │  尼易利信牌（ SONY │
│      │              │                      │                    │  ERICSSON）行動電話│
│      │              │                      │                    │  機壹具（含○九二五│
│      │              │                      │                    │  四四三九九○行動電│
│      │              │                      │                    │  話門號卡壹張）。  │
│      │              │                      │                    │未扣案之販賣所得新│
│      │              │                      │                    │  台幣貳仟元，如全部│
│      │              │                      │                    │  或一部不能沒收時，│
│      │              │                      │                    │  以其財產抵償之。  │
├───┼───────┼───────────┼──────────┼──────────┤
│      │事實欄一、(二)之│販賣第二級毒品。      │有期徒刑柒年貳月    │扣案之型號W300i索 │
│    │            │                      │                    │  尼易利信牌（ SONY │
│      │              │                      │                    │  ERICSSON）行動電話│
│      │              │                      │                    │  機壹具（含○九二五│
│      │              │                      │                    │  四四三九九○行動電│
│      │              │                      │                    │  話門號卡壹張）。  │
│      │              │                      │                    │未扣案之販賣所得新│
│      │              │                      │                    │  台幣貳仟元，如全部│
│      │              │                      │                    │  或一部不能沒收時，│
│      │              │                      │                    │  以其財產抵償之。  │
├───┼───────┼───────────┼──────────┼──────────┤
│      │事實欄一、(二)之│共同販賣第二級毒品。  │有期徒刑柒年貳月    │扣案之型號W300i索 │
│    │            │                      │                    │  尼易利信牌（ SONY │
│      │              │                      │                    │  ERICSSON）行動電話│
│      │              │                      │                    │  機壹具（含○九二五│
│      │              │                      │                    │  四四三九九○行動電│
│      │              │                      │                    │  話門號卡壹張）。  │
│      │              │                      │                    │未扣案之販賣所得新│
│      │              │                      │                    │  台幣貳仟元（與不詳│
│      │              │                      │                    │  姓名成年友人連帶之│
│      │              │                      │                    │  ），如全部或一部不│
│      │              │                      │                    │  能沒收時，以其財產│
│      │              │                      │                    │  抵償之。          │
├───┼───────┼───────────┼──────────┼──────────┤
│      │事實欄一、(二)之│販賣第二級毒品。      │有期徒刑柒年貳月    │扣案之型號W300i索 │
│    │            │                      │                    │  尼易利信牌（ SONY │
│      │              │                      │                    │  ERICSSON）行動電話│
│      │              │                      │                    │  機壹具（含○九二五│
│      │              │                      │                    │  四四三九九○行動電│
│      │              │                      │                    │  話門號卡壹張）。  │
│      │              │                      │                    │未扣案之販賣所得新│
│      │              │                      │                    │  台幣壹仟元，如全部│
│      │              │                      │                    │  或一部不能沒收時，│
│      │              │                      │                    │  以其財產抵償之。  │
├───┼───────┼───────────┼──────────┼──────────┤
│      │事實欄一、(二)之│販賣第二級毒品。      │有期徒刑柒年貳月    │扣案之型號W300i索 │
│    │            │                      │                    │  尼易利信牌（ SONY │
│      │              │                      │                    │  ERICSSON）行動電話│
│      │              │                      │                    │  機壹具（含○九二五│
│      │              │                      │                    │  四四三九九○行動電│
│      │              │                      │                    │  話門號卡壹張）。  │
│      │              │                      │                    │未扣案之販賣所得新│
│      │              │                      │                    │  台幣貳仟元，如全部│
│      │              │                      │                    │  或一部不能沒收時，│
│      │              │                      │                    │  以其財產抵償之。  │
├───┼───────┼───────────┼──────────┼──────────┤
│      │事實欄一、(二)之│販賣第二級毒品。      │有期徒刑柒年貳月    │扣案之型號W300i索 │
│    │            │                      │                    │  尼易利信牌（ SONY │
│      │              │                      │                    │  ERICSSON）行動電話│
│      │              │                      │                    │  機壹具（含○九二五│
│      │              │                      │                    │  四四三九九○行動電│
│      │              │                      │                    │  話門號卡壹張）。  │
│      │              │                      │                    │未扣案之販賣所得新│
│      │              │                      │                    │  台幣壹仟元，如全部│
│      │              │                      │                    │  或一部不能沒收時，│
│      │              │                      │                    │  以其財產抵償之。  │
├───┼───────┼───────────┼──────────┼──────────┤
│      │事實欄一、(三)  │販賣第二級毒品。      │有期徒刑柒年貳月    │扣案之型號W300i索 │
│    │              │                      │                    │  尼易利信牌（ SONY │
│      │              │                      │                    │  ERICSSON）行動電話│
│      │              │                      │                    │  機壹具（含○九二五│
│      │              │                      │                    │  四四三九九○行動電│
│      │              │                      │                    │  話門號卡壹張）。  │
│      │              │                      │                    │未扣案之販賣所得新│
│      │              │                      │                    │  台幣壹仟元，如全部│
│      │              │                      │                    │  或一部不能沒收時，│
│      │              │                      │                    │  以其財產抵償之。  │
└───┴───────┴───────────┴──────────┴──────────┘


司法院資訊處製作；財團法人民間司法改革基金會備份。
